---
title: "HW"
author: "jessi潘"
date: "2017年10月15日"
output: word_document
---

```{r}
library(MASS)
install.packages('ISLR')
```

```{r}
library(ISLR)
lm.fit=lm(mpg~horsepower,data = Auto)
attach(Auto)
lm.fit=lm(mpg~horsepower)
lm.fit
summary(lm.fit)
confint(lm.fit)
predict(lm.fit,data.frame(horsepower=(c(98))),interval = "confidence")
predict(lm.fit,data.frame(horsepower=(c(98))),interval = "prediction")
plot(horsepower,mpg)
abline(lm.fit)
```
从coefficients那一栏看出p值显著，即拒绝原假设：预测变量和相应变量之间相关，模型可解释因变量60.59%的方差，同时该模型反映可两者之间为负相关：
mgp=39.94-0.16*horsepower，当马力为98时，mpg的预测值为24.26,在相应的95%置信区间和预测区间分别是：23.97308~24.96108，14.8094~34.12476




```{r}
library(car)
auto<-as.data.frame(Auto[,c("mpg","cylinders","displacement","horsepower","weight","acceleration","year","origin")])
scatterplotMatrix(auto,spread = F,lty.smooth=2,main="Scatter Plot Matrix")
cor(auto)
```
```{r}
library(MASS)
library(ISLR)
lim.fit=lm(mpg~.-name,data=Auto)
summary(lim.fit)
plot(lim.fit)
lim.fit1=lm(mpg~year*origin,data=Auto)
lim.fit2=lm(mpg~year:origin,data=Auto)
```
1.有关系
2.与displacement，weight，year，origin有显著相关关系
3.year的系数表明，车龄每增长一岁，油耗平均增长1.426141
```{r}
lim.fit=lm(Sales~Price+Urban+US,data = Carseats)
summary(lim.fit)
lim.fit1=lm(Sales~Price+US,data=Carseats)
summary(lim.fit1)
AIC(lim.fit,lim.fit1)
plot(lim.fit1)
which.max(hatvalues(lim.fit1))
outlierTest(lim.fit1)
predict(lim.fit1,data.frame(Price=(c(10))),interval = "confidence")
```
1.第一个系数表示价格每增加一个单位，销售量减少0.054459各单位
  第二个系数表示UrbanYes每增加一个单位，销售量减少0.021916个单位。
  第三个系数表示USYes 每增加一个单位，销售量增加1.200573 个单位
2.sales=13.04-0.05*price-0.02*urbanyes+1.20*usyes
3.price和usyes可以拒绝零假设
4.两个拟合度都为0.2393
5.
6.有
```{r}
set.seed(1)
x=rnorm(100)
y=2*x+rnorm(100)
```
```{r}
lm.seed=lm(y~x+0)
summary(lm.seed)
lim.seed=lm(x~y+0)
summary(lim.seed)
lim.seed=lm(y~x)
summary(lim.seed)
lim.seed=lm(x~y)
summary(lim.seed)
```
1.估计系数是1.9939，标准差是0.1065，t统计量为18.73，为显著，拒绝原假设，即系数不为0
2.估计系数为0.39111，标准差为0.02089，t统计量为18.73为显著，拒绝原假设，即系数不为0
3.x和y之间存在显著相关关系。

```{r}
set.seed(1)
x=rnorm(100,,1)
eps=rnorm(100,,0.5)
y=-1+0.5*x+eps
plot(x,y)
lim.seed=lm(y~x)
summary(lim.seed)
abline(lim.seed,col="red")
lim.seed2=lm(y~x+I(x^2))
summary(lim.seed2)
AIC(lim.seed,lim.seed2)

```
3.两个系数分别为-1，0.5
4.两者成正向线性关系
5.估计值和实际只相差不大
6.第二个拟合度较好，AIC值更小
```{r}
set.seed(1)
x1=runif(100)
x2=0.5*x1+rnorm(100)/10
y=2+2*x1+0.3*x2+rnorm(100)
lim.seed3=lm(y~x1+x2)
summary(lim.seed3)
cov(x1,x2)
plot(x1,x2)
lim.seed31=lm(y~x1)
lim.seed32=lm(y~x2)
summary(lim.seed31)
summary(lim.seed32)
x1=c(x1,0.1)
x2=c(x2,0.8)
y=c(y,6)
lim=lm(y~x1+x2)
outlierTest(lim)
lim1=lm(y~x1)
outlierTest(lim1)
lim2=lm(y~x2)
outlierTest(lim2)
summary(lim)
summary(lim1)
summary(lim2)
plot(lim)
plot(lim1)
plot(lim2)
```
1.y=2.13+1.4396*x1+1.01*x2,回归系数为0.2088
2.x1和x2的相关系数为0.038
3.分别为：2.1305 ，1.4396，1.0097，估计值和真实值很相近，能拒绝，不能拒绝
4.能拒绝
5.能拒绝
6.矛盾，可能两者存在一定的交互项。
```{r}
library(MASS)
library("ISLR")
lm1=lm(medv~zn,data=Boston)
lm2=lm(medv~indus,data=Boston)
lm3=lm(medv~chas,data=Boston)

lm.fit=lm(medv~.,data=Boston)
summary(lm.fit)
```



